臺灣臺南地方法院刑事判決　
111年度易字第951號
公  訴  人  臺灣臺南地方檢察署檢察官
被      告  方立人



選任辯護人  李國禎律師、熊家興律師
上列被告因違反毒品危害防制條例案件，經檢察官提起公訴（11
1年度偵字第1681、10251號），本院判決如下：
    主  文
方立人犯持有第三級毒品純質淨重五公克以上罪，處有期徒刑拾
月。
扣案附表編號1、2、19、26、36、56所示之物（含包裝袋）均沒
收銷燬；其餘附表編號所示之物（含包裝袋）均沒收。
    事  實
一、方立人明知第二級毒品及超過純質淨重5公克以上之第三級
    毒品，均屬毒品危害防制條例第2條所列不得非法持有之毒
    品，竟基於持有之犯意，於民國110年4月間某日，在臺南市
    南區中華西路與健康路口之SEVEN酒店，以新臺幣10餘萬元
    ，向綽號「志鴻」之人購得總計5、6百包第二級毒品及超過
    純質淨重5公克之第三級毒品，而自斯時起持有上開毒品。
    嗣經警於111年1月4日，持本院核發之搜索票搜索方立人位
    於臺南市○○區○○路000號之居所，扣得附表所示施用剩餘之
    毒品，因而查獲上情。
二、案經臺灣臺南地方檢察署檢察官指揮臺南市政府警察局刑事
    警察大隊偵查起訴。
    理  由
一、關於證據能力之認定：
㈠、本件所引用具傳聞證據性質之供述證據，因檢察官及被告方
    立人及其辯護人於本案言詞辯論終結前，均未爭執證據能力
    ，本院審酌前開證據之作成或取得之狀況，並無非法或不當
    取證之情事，且亦無顯不可信之情況，依刑事訴訟法第159
    條之5規定，均具有證據能力。
㈡、其餘非供述證據性質之證據資料，則均無違反法定程序取得
    之情形，依刑事訴訟法第158條之4規定之反面解釋，亦應有
    證據能力，合先敘明。
二、上開犯罪事實，業據被告於本院審理中坦承不諱，並有本院
    111年聲搜字第3號搜索票、搜索扣押筆錄、扣押物品目錄表
    現場暨扣案物照片、法務部調查局濫用藥物實驗室111年1月
    26日調科壹字第11123001860號鑑定書、高雄市立凱旋醫院1
    11年1月26日高市凱醫驗字第71552號及111年2月18日高市凱
    醫驗字71729號濫用藥物成品檢驗鑑定書、內政部警政署刑
    事警察局111年3月17日刑鑑字第1110004326號鑑定書、臺南
    市政府衛生局濫用藥物尿液檢驗結果報告附卷足參（警卷第
    17-28、31頁、偵一卷第57、61、69-71、77-87、97、103頁
    、偵二卷第37頁），堪認被告上開任意性之自白，確與事實
    相符；本件事證明確，被告犯行洵堪認定，應予依法論科。
三、核被告所為，係犯毒品危害防制條例第11條第2 項之持有第
    二級毒品罪及同條第5 項之持有第三級毒品純質淨重5 公克
    以上罪。被告因購買而持有附表所示之物，係以一行為觸犯
    持有第二級毒品罪及持有第三級毒品純質淨重5 公克以上罪
    ，為想像競合犯，應依刑法第55條規定，從一重論以持有第
    三級毒品純質淨重5公克以上罪。被告於本院審理時，表示
    毒品係跟綽號「志鴻」之人購買，但不知其年籍資料、無法
    提供檢警調查（本院卷第69頁），自無毒品危害防制條例第
    17條第1項減刑之適用，併此敘明。
四、審酌被告前即曾因持有毒品案件經法院判刑，此有臺灣高等
    法院被告前案紀錄表附卷，素行非佳，明知毒品對個人身心
    健康之危害甚鉅，竟無視法律之嚴格禁令，率以從他人處買
    受第二級毒品及為數非少之第三級毒品，所為實有不該，兼
    衡其犯罪之動機、目的、手段、素行、職業、教育程度、家
    庭經濟與生活狀況，以及犯後坦承全部犯行，態度勉可等一
    切情狀，量處如主文所示之刑。
五、扣案附表編號1、2、19、26、36、56所示之物，經驗出第二
    級毒品成分（編號2、19、36同時驗出第三級毒品成分、編
    號26、56 同時驗出第三級毒品成分及微量第四級毒品成分
    ），皆屬本案查獲之第二級毒品，不問屬於犯罪行為人與否
    ，依毒品危害防制條例第18條第1 項前段規定，併宣告沒收
    銷燬，又上開毒品之外包裝，於送請鑑定機關鑑定時，無論
    係以何種方式刮取或分離毒品秤重，該等包裝袋內仍會有微
    量毒品殘留，足認與前開扣案之毒品有不可析離之關係，亦
    應依毒品危害防制條例第18條第1 項前段規定，一併諭知沒
    收銷燬。其餘扣案毒品，檢出含有第三級毒品純質淨重達5 
    公克以上成分，屬違禁物，應依刑法第38條第1 項規定宣告
    沒收（包裝袋之沒收理由同前）；至因鑑驗耗盡之毒品既已
    滅失，自無庸再為沒收銷燬或沒收之諭知。
據上論斷，應依刑事訴訟法第299條第1項前段，毒品危害防制條
例第11條第2項、第5項、第18條第1項前段，刑法第11條、第55
條、第38條第1項、第40條第1項，判決如主文。
本案經檢察官江孟芝提起公訴、陳于文到庭執行職務。
中　　華　　民　　國　　111 　年　　9 　　月　　22　　日
                  刑事第九庭    法　官　蔡奇秀
以上正本證明與原本無異。
如不服本判決應於收受本判決後20日內向本院提出上訴書狀，並
應敘述具體理由。其未敘述上訴理由者，應於上訴期間屆滿後20
日內向本院補提理由書狀（均須按他造當事人之人數附繕本）「
切勿逕送上級法院」。 
　　　　　　　　　　　　　　　　書記官　黃郁淇　　　　　
中　　華　　民　　國　　111 　年　　9 　　月　　22　　日
附錄本案所犯法條：
毒品危害防制條例第11條
持有第一級毒品者，處 3 年以下有期徒刑、拘役或新臺幣 30
萬元以下罰金。
持有第二級毒品者，處 2 年以下有期徒刑、拘役或新臺幣 20
萬元以下罰金。
持有第一級毒品純質淨重十公克以上者，處 1 年以上 7 年以下
有期徒刑，得併科新臺幣 1 百萬元以下罰金。
持有第二級毒品純質淨重二十公克以上者，處 6 月以上 5 年以
下有期徒刑，得併科新臺幣 70 萬元以下罰金。
持有第三級毒品純質淨重五公克以上者，處 2 年以下有期徒刑
，得併科新臺幣 20 萬元以下罰金。
持有第四級毒品純質淨重五公克以上者，處 1 年以下有期徒刑
，得併科新臺幣 10 萬元以下罰金。
持有專供製造或施用第一級、第二級毒品之器具者，處 1 年以
下有期徒刑、拘役或新臺幣 10 萬元以下罰金。
附表（扣案物品鑑定結果）：
編號 扣案物（含包裝袋） 重量 鑑定結果 出處  1 大麻12包 驗餘淨重合計40.39公克 均含有第二級毒品大麻成分 法務部調查局濫用藥物實驗室111年01月26日調科壹字第11123001860號鑑定書 【偵一卷第61頁】  2 咖啡色錠劑4顆 驗餘淨重合計1.051公克 取1顆檢出含有第二級毒品甲氧基甲基安非他命（MMA）成分及第三級毒品Mephedrone、4-N，N-dimethylcathinone  高雄市立凱旋醫院111年01月26日高市凱醫驗字第71552號濫用藥物成品檢驗鑑定書 【偵一卷第71頁】  3 毒品咖啡包（歐） 148包 驗餘總淨重 349.36公克（驗前總淨重350.79公克扣除鑑定用罄1.43公克） 檢出微量第三級毒品4-甲基甲基卡西酮及甲基-N,N-二甲基卡西酮成分 內政部警政署刑事警察局111年03月17日刑鑑字第1110004326號鑑定書 【偵一卷第77頁】  4 毒品咖啡包（925）210包 驗餘總淨重 640.94公克（驗前總淨重641.80公克扣除鑑定用罄0.86公克） 檢出含有第三級毒品4-甲基甲基卡西酮（驗前總純質淨重25.67公克）及微量甲基-N,N-二甲基卡西酮成分 內政部警政署刑事警察局111年03月17日刑鑑字第1110004326號鑑定書 【偵一卷第78頁】  5 毒品咖啡包（魷魚遊戲）63包 驗餘總淨重 220.08公克 （驗前總淨重221.29公克扣除鑑定用罄1.21公克） 檢出含有第三級毒品4-甲基甲基卡西酮（驗前總純質淨重35.40公克）及微量甲基-N,N-二甲基卡西酮成分 內政部警政署刑事警察局111年03月17日刑鑑字第1110004326號鑑定書 【偵一卷第78頁】  6 毒品咖啡包（黑色包裝）1包 驗餘淨重3.55公克 檢出含有第三級毒品4-甲基甲基卡西酮（驗前純質淨重0.14公克）及微量甲基-N,N-二甲基卡西酮成分 內政部警政署刑事警察局111年03月17日刑鑑字第1110004326號鑑定書 【偵一卷第78頁】  7 毒品咖啡包（麥當勞白色包裝）1包 驗餘淨重1.63公克 檢出含有第三級毒品4-甲基甲基卡西酮成分（驗前純質淨重0.12公克） 內政部警政署刑事警察局111年03月17日刑鑑字第1110004326號鑑定書 【偵一卷第78頁】  8 毒品咖啡包（白色包裝）1包 驗餘淨重2.40公克 檢出含有第三級毒品4-甲基甲基卡西酮（驗前純質淨重0.10公克）及微量甲基-N,N-二甲基卡西酮成分 內政部警政署刑事警察局111年03月17日刑鑑字第1110004326號鑑定書 【偵一卷第79頁】  9 毒品咖啡包（小惡魔菱形花朵包裝）1包 驗餘淨重5.17公克 檢出含有第三級毒品4-甲基甲基卡西酮成分（驗前純質淨重0.12公克） 內政部警政署刑事警察局111年03月17日刑鑑字第1110004326號鑑定書 【偵一卷第79頁】  10 毒品咖啡包（紫色包裝）1包 驗餘淨重0.73公克 檢出含有第三級毒品甲基-N,N-二甲基卡西酮成分（驗前純質淨重0.26公克） 內政部警政署刑事警察局111年03月17日刑鑑字第1110004326號鑑定書 【偵一卷第79頁】  11 毒品咖啡包（白色包裝）1包 驗餘淨重3.56公克 檢出含有第三級毒品甲基-N,N-二甲基卡西酮成分（驗前純質淨重0.14公克） 內政部警政署刑事警察局111年03月17日刑鑑字第1110004326號鑑定書 【偵一卷第79頁】  12 毒品咖啡包（黑、白色包裝）1包 驗餘淨重4.51公克 檢出含有第三級毒品4-甲基甲基卡西酮成分（驗前純質淨重0.16公克） 內政部警政署刑事警察局111年03月17日刑鑑字第1110004326號鑑定書 【偵一卷第79頁】  13 毒品咖啡包（蘋果西打包裝）1包 驗餘淨重0.08公克 檢出含有第三級毒品4-甲基甲基卡西酮成分（驗前純質淨重0.07公克） 內政部警政署刑事警察局111年03月17日刑鑑字第1110004326號鑑定書 【偵一卷第79頁】  14 毒品咖啡包（透明包裝）1包 驗餘淨重4.04公克 檢出含有第三級毒品甲基-N,N-二甲基卡西酮（驗前純質淨重0.10公克）及微量4-甲基甲基卡西酮、微量第四級毒品硝西泮成分 內政部警政署刑事警察局111年03月17日刑鑑字第1110004326號鑑定書 【偵一卷第80頁】  15 毒品咖啡包（紅、橘色包裝）1包 驗餘淨重3.37公克 檢出含有微量第三級毒品4-甲基甲基卡西酮及微量甲基-N,N-二甲基卡西酮成分 內政部警政署刑事警察局111年03月17日刑鑑字第1110004326號鑑定書 【偵一卷第80頁】  16 毒品咖啡包（黑、白色包裝）1包 驗餘淨重0.73公克 檢出含有第三級毒品4-甲基甲基卡西酮成分（驗前純質淨重0.19公克）及微量第四級毒品2-胺基-5-硝基二苯酮成分 內政部警政署刑事警察局111年03月17日刑鑑字第1110004326號鑑定書 【偵一卷第80頁】  17 毒品咖啡包（花色骷髏包裝）1包 驗餘淨重0.51公克 檢出含有第三級毒品4-甲基甲基卡西酮（驗前純質淨重0.05公克）及微量甲基-N,N-二甲基卡西酮成分 內政部警政署刑事警察局111年03月17日刑鑑字第1110004326號鑑定書 【偵一卷第80頁】  18 毒品咖啡包（紫色包裝）1包 驗餘淨重1.58公克 檢出含有第三級毒品甲基-N,N-二甲基卡西酮（驗前純質淨重0.04公克）及微量5-甲氧基-N-甲基-N-異丙基色胺、微量依替唑侖成分 內政部警政署刑事警察局111年03月17日刑鑑字第1110004326號鑑定書 【偵一卷第81頁】  19 毒品咖啡包（白色包裝）1包 驗餘淨重1.98公克 檢出含有微量第二級毒品甲基安非他命、第三級毒品甲基-N,N-二甲基卡西酮（驗前純質淨重0.15公克）及微量愷他命、微量4-甲基甲基卡西酮成分 內政部警政署刑事警察局111年03月17日刑鑑字第1110004326號鑑定書 【偵一卷第81頁】  20 毒品咖啡包（黑色蠟筆小新包裝）1包 驗餘淨重7.88公克 檢出含有微量第三級毒品4-甲基甲基卡西酮及微量甲基-N,N-二甲基卡西酮成分 內政部警政署刑事警察局111年03月17日刑鑑字第1110004326號鑑定書 【偵一卷第81頁】  21 毒品咖啡包（藍色包裝）1包 驗餘淨重0.27公克 檢出含有第三級毒品4-甲基甲基卡西酮（驗前純質淨重0.15公克）及微量甲基-N,N-二甲基卡西酮成分 內政部警政署刑事警察局111年03月17日刑鑑字第1110004326號鑑定書 【偵一卷第81頁】  22 毒品咖啡包（褐色包裝）1包 驗餘淨重4.92公克 檢出含有第三級毒品4-甲基甲基卡西酮（驗前純質淨重0.11公克）及微量甲基-N,N-二甲基卡西酮成分 內政部警政署刑事警察局111年03月17日刑鑑字第1110004326號鑑定書 【偵一卷第81頁】  23 毒品咖啡包（黑色包裝）1包 驗餘淨重2.13公克 檢出含有第三級毒品3,4-亞甲基雙氧苯基乙基胺丁酮（驗前純質淨重0.03公克）及微量毒品4-甲基甲基卡西酮成分 內政部警政署刑事警察局111年03月17日刑鑑字第1110004326號鑑定書 【偵一卷第82頁】  24 毒品咖啡包（紅、黃、藍色包裝）1包 驗餘淨重2.02公克 檢出含有第三級毒品4-甲基甲基卡西酮成分（驗前純質淨重0.25公克） 內政部警政署刑事警察局111年03月17日刑鑑字第1110004326號鑑定書 【偵一卷第82頁】  25 毒品咖啡包（黑色包裝）1包 驗餘淨重3.57公克 檢出含有第三級毒品甲基-N,N-二甲基卡西酮成分（驗前純質淨重0.13公克） 內政部警政署刑事警察局111年03月17日刑鑑字第1110004326號鑑定書 【偵一卷第82頁】  26 毒品咖啡包（透明包裝）1包 驗餘淨重4.96公克 檢出含有微量第二級毒品甲基安非他命及第三級毒品4-甲基甲基卡西酮成分（驗前純質淨重0.17公克）及微量第四級毒品2-胺基-5-硝基二苯酮成分 內政部警政署刑事警察局111年03月17日刑鑑字第1110004326號鑑定書 【偵一卷第82頁】  27 毒品咖啡包（黑、紫色包裝）1包 驗餘淨重0.79公克 檢出含有第三級毒品4-甲基甲基卡西酮成分（驗前純質淨重0.23公克） 內政部警政署刑事警察局111年03月17日刑鑑字第1110004326號鑑定書 【偵一卷第83頁】  28 毒品咖啡包（綠色包裝）1包 驗餘淨重3.03公克 檢出含有第三級毒品4-甲基甲基卡西酮（驗前純質淨重0.11公克）及微量甲基-N,N-二甲基卡西酮成分 內政部警政署刑事警察局111年03月17日刑鑑字第1110004326號鑑定書 【偵一卷第83頁】  29 毒品咖啡包（黑色包裝）1包 驗餘淨重4.91公克 檢出含有第三級毒品4-甲基甲基卡西酮（驗前純質淨重0.24公克）及微量甲基-N,N-二甲基卡西酮成分 內政部警政署刑事警察局111年03月17日刑鑑字第1110004326號鑑定書 【偵一卷第83頁】  30 毒品咖啡包（白色包裝）1包 驗餘淨重4.62公克 檢出含有第三級毒品4-甲基甲基卡西酮成分（驗前純質淨重0.17公克） 內政部警政署刑事警察局111年03月17日刑鑑字第1110004326號鑑定書 【偵一卷第83頁】  31 毒品咖啡包（綠色包裝）1包 驗餘淨重2.86公克 檢出含有第三級毒品4-甲基甲基卡西酮成分（驗前純質淨重0.08公克） 內政部警政署刑事警察局111年03月17日刑鑑字第1110004326號鑑定書 【偵一卷第83頁】  32 毒品咖啡包（藍、紫色包裝）1包 驗餘淨重0.54公克 檢出含有第三級毒品4-甲基甲基卡西酮成分（驗前純質淨重0.07公克） 內政部警政署刑事警察局111年03月17日刑鑑字第1110004326號鑑定書 【偵一卷第83頁】  33 毒品咖啡包（綠、橘色包裝）1包 驗餘淨重2.72公克 檢出含有第三級毒品4-甲基甲基卡西酮（驗前純質淨重0.07公克）及甲基-N,N-二甲基卡西酮（驗前純質淨重0.11公克）、微量硝甲西泮及微量第四級毒品硝西泮成分 內政部警政署刑事警察局111年03月17日刑鑑字第1110004326號鑑定書 【偵一卷第84頁】  34 毒品咖啡包（黃色包裝）2包 驗餘總淨重 1.62公克 檢出含有第三級毒品4-甲基甲基卡西酮（驗前總純質淨重0.82公克）及微量甲基-N,N-二甲基卡西酮成分 內政部警政署刑事警察局111年03月17日刑鑑字第1110004326號鑑定書 【偵一卷第84頁】  35 毒品咖啡包（紅色包裝）2包 驗餘總淨重 2.53公克 檢出含有第三級毒品4-甲基甲基卡西酮（驗前總純質淨重0.35公克）及微量甲基-N,N-二甲基卡西酮成分 內政部警政署刑事警察局111年03月17日刑鑑字第1110004326號鑑定書 【偵一卷第84頁】  36 毒品咖啡包（金色包裝）5包 驗餘總淨重 17.40公克（驗前總淨重18.68公克扣除鑑定用罄1.28公克） 檢出含有微量第二級毒品甲基安非他命、第三級毒品甲基-N,N-二甲基卡西酮成分（驗前總純質淨重1.49公克）及微量4-甲基甲基卡西酮、微量3,4-亞甲基雙氧-N-乙基卡西酮、微量3,4-亞甲基雙氧苯基乙基胺戊酮成分 內政部警政署刑事警察局111年03月17日刑鑑字第1110004326號鑑定書 【偵一卷第85頁】  37 綠色粉末1包 驗餘淨重1.00公克 檢出含有第三級毒品4-甲基甲基卡西酮（驗前純質淨重0.72公克）及微量甲基-N,N-二甲基卡西酮成分 內政部警政署刑事警察局111年03月17日刑鑑字第1110004326號鑑定書 【偵一卷第85頁】  38 棕色粉末1包 驗餘淨重0.63公克 檢出含有第三級毒品4-甲基甲基卡西酮成分（驗前純質淨重0.17公克） 內政部警政署刑事警察局111年03月17日刑鑑字第1110004326號鑑定書 【偵一卷第85頁】  39 米白色粉末1包 驗餘淨重0.66公克 檢出含有第三級毒品硝甲西泮成分（驗前純質淨重0.03公克） 內政部警政署刑事警察局111年03月17日刑鑑字第1110004326號鑑定書 【偵一卷第85頁】  40 米白色粉末8包 總驗餘淨重2.63公克 檢出含有第三級毒品4-甲基甲基卡西酮成分（驗前總純質淨重2.01公克） 內政部警政署刑事警察局111年03月17日刑鑑字第1110004326號鑑定書 【偵一卷第86頁】  41 淡棕色粉末1包 驗餘淨重0.50公克 檢出含有第三級毒品4-甲基甲基卡西酮（驗前純質淨重0.39公克）及甲基-N,N-二甲基卡西酮成分（驗前純質淨重 0.03公克） 內政部警政署刑事警察局111年03月17日刑鑑字第1110004326號鑑定書 【偵一卷第86頁】  42 淡棕色粉末1包 驗餘淨重1.06公克 檢出含有第三級毒品4-甲基甲基卡西酮成分（驗前純質淨重0.59公克） 內政部警政署刑事警察局111年03月17日刑鑑字第1110004326號鑑定書 【偵一卷第86頁】  43 白色粉末1包 驗餘淨重0.43公克 檢出含有第三級毒品3,4-亞甲基雙氧苯基乙基胺戊酮成分（驗前純質淨重0.21公克） 內政部警政署刑事警察局111年03月17日刑鑑字第1110004326號鑑定書 【偵一卷第86頁】  44 白色粉末1包 驗餘淨重1.62公克 檢出含有第三級毒品4-甲基甲基卡西酮成分（驗前純質淨重1.33公克） 內政部警政署刑事警察局111年03月17日刑鑑字第1110004326號鑑定書 【偵一卷第86頁】  45 棕色粉末1包 驗餘淨重1.18公克 檢出含有第三級毒品4-甲基甲基卡西酮成分（驗前純質淨重0.45公克） 內政部警政署刑事警察局111年03月17日刑鑑字第1110004326號鑑定書 【偵一卷第86頁】  46 棕色粉末3包 驗餘總淨重1.30公克 均檢出含有第三級毒品甲基-N,N-二甲基卡西酮成分（驗前總純質淨重0.95公克） 內政部警政署刑事警察局111年03月17日刑鑑字第1110004326號鑑定書 【偵一卷第87頁】  47 褐色粉末1包 驗餘淨重0.21公克 檢出含有第三級毒品3,4-亞甲基雙氧苯基乙基胺戊酮（驗前純質淨重 0.01公克）及甲基-N,N-二甲基卡西酮成分（驗前純質淨重0.13公克） 內政部警政署刑事警察局111年03月17日刑鑑字第1110004326號鑑定書 【偵一卷第87頁】  48 褐色粉末1包 驗餘淨重2.68公克 檢出含有第三級毒品甲基-N,N-二甲基卡西酮成分（驗前純質淨重 1.69公克） 內政部警政署刑事警察局111年03月17日刑鑑字第1110004326號鑑定書 【偵一卷第87頁】  49 愷他命1包 驗餘淨重0.718公克 檢出含有第三級毒品愷他命成分（驗前純質淨重0.589公克） 高雄市立凱旋醫院111年01月26日高市凱醫驗字第71552號濫用藥物成品檢驗鑑定書 【偵一卷第69頁】  50 愷他命1包 驗餘淨重0.753公克 檢出含有第三級毒品愷他命成分（驗前純質淨重0.643公克） 高雄市立凱旋醫院111年01月26日高市凱醫驗字第71552號濫用藥物成品檢驗鑑定書 【偵一卷第69頁】  51 愷他命1包 驗餘淨重0.756公克 檢出含有第三級毒品愷他命成分（驗前純質淨重0.674公克） 高雄市立凱旋醫院111年01月26日高市凱醫驗字第71552號濫用藥物成品檢驗鑑定書 【偵一卷第69頁】  52 愷他命1包 驗餘淨重0.741公克 檢出含有第三級毒品愷他命成分（驗前純質淨重0.650公克） 高雄市立凱旋醫院111年01月26日高市凱醫驗字第71552號濫用藥物成品檢驗鑑定書 【偵一卷第69頁】  53 愷他命1包 驗餘淨重0.732公克 檢出含有第三級毒品愷他命成分（驗前純質淨重0.650公克） 高雄市立凱旋醫院111年01月26日高市凱醫驗字第71552號濫用藥物成品檢驗鑑定書 【偵一卷第69頁】  54 愷他命1包 驗餘淨重0.766公克 檢出含有第三級毒品愷他命成分（驗前純質淨重0.702公克） 高雄市立凱旋醫院111年01月26日高市凱醫驗字第71552號濫用藥物成品檢驗鑑定書 【偵一卷第71頁】  55 橘色錠劑185顆 驗餘淨重34.752公克 取2顆均檢出含有第三級毒品依替唑侖成分 高雄市立凱旋醫院111年02月18日高市凱醫驗字第71729號濫用藥物成品檢驗鑑定書 【偵一卷第103頁】  56 毒品咖啡包（白、紅色包裝）1包 驗餘淨重0.94公克 檢出含有微量第二級毒品甲基安非他命、微量第三級毒品硝甲西泮（硝甲氮平）及微量第四級毒品硝西泮（耐妥眠）成分 內政部警政署刑事警察局111年03月17日刑鑑字第1110004326號鑑定書 【偵一卷第80頁】  57 毒品咖啡包（花色包裝）2包 驗餘總淨重 1.89公克 檢出含有微量第三級毒品1-（5-氟戊基）-3-（1-四甲基環丙基甲醯)吲哚及微量第四級毒品2-胺基-5-硝基-5-硝基二苯酮成分 內政部警政署刑事警察局111年03月17日刑鑑字第1110004326號鑑定書 【偵一卷第84頁】